【裁判字號】    97,消債更,637
【裁判日期】    980722
【裁判案由】    更生事件
【裁判全文】
臺灣士林地方法院民事裁定           97年度消債更字第637號
債  務  人  甲○○
代  理  人  陳傳中律師
上列當事人聲請更生事件，本院裁定如下：
    主  文
債務人陳文濱自中華民國九十八年七月二十二日下午五時起開始
更生程序。
命司法事務官進行本件更生程序。
    理  由
一、按債務人與金融機構協商成立者，不得聲請更生或清算，但
    因不可歸責於己之事由，致履行顯有重大困難者，不在此限
    。本條例施行前，債務人依金融主管機關協調成立之中華民
    國銀行公會會員辦理消費金融案件無擔保債務協商機制與金
    融機構成立之協商，準用前項之規定，消費者債務清理條例
    第151 條第5 項、第6 項分別定有明文。次按，債務人不能
    清償債務或有不能清償之虞，且無擔保或無優先權之債務總
    額未逾新臺幣（下同）1,200 萬元者，於法院裁定開始清算
    程序或宣告破產前，得向法院聲請更生，觀諸同條例第3 條
    、第42條第1 項規定自明。又法院開始更生程序之裁定，應
    載明其年、月、日、時，並即時發生效力。法院開始更生或
    清算程序後，得命司法事務官進行更生或清算程序，必要時
    得選任律師、會計師或其他適當之自然人或法人一人為監督
    人或管理人，復為同條例第45條第1 項、第16條所明定。
二、聲請意旨略以：伊有不能清償債務情事，前曾於民國95年間
    依照「中華民國銀行公會會員辦理消費金融案件無擔保債務
    協商機制」請求共同協商債務清償方案，協商成立，協商條
    件為每月還款1 萬6,033 元，又伊任職於臺北市士林清潔隊
    ，每月收入約2 萬元，伊除負擔個人支出外，尚須扶養患有
    多重障礙之長子，存款耗盡後，已無力清償其協商債務。是
    協商條件未考量伊必要生活支出，債務人確係因不可歸責於
    己，致履行協商條件顯有重大困難。且債務人無擔保或無優
    先權之債務總額未逾1,200 萬元，復未經法院裁定開始清算
    程序或宣告破產，爰向本院聲請更生等語。
三、經查，債務人所主張之上開事實，業據提出中華民國銀行公
    會會員辦理消費金融案件無擔保債務協商機制協議書及無擔
    保債務還款計畫書影本 (見本院卷第25、26頁)、 債務人全
    戶戶籍謄本正本（見本院卷第16頁）、財政部臺北市國稅局
    95、96年度綜合所得稅各類所得資料清單（見本院卷第19、
    20 頁） 、財政部臺北市國稅局財產歸屬資料清單（見本院
    卷第21頁）等為證，核閱屬實，堪認為真正。佐諸卷附債務
    人所提出之台北富邦商業銀行存摺內頁薪資轉帳明細（見本
    院卷第44至48頁）、勞工保險被保險人投保資料表影本（見
    本院卷第100 、101 頁），債務人每月所得約為2 萬元，以
    內政部主計處公布98年度臺北市最低生活費為14,558元觀之
    ，債務人之薪資在扣除協商金額後，所餘之金額已不足支應
    最低生活必要支出，尚須扶養其子，足認債務人係因不可歸
    責於己之事由，致履行協商條件顯有困難。又債務人主張無
    擔保或無優先權之債務總額未逾1,200 萬元，業據提出與其
    所述相符之財團法人金融聯合徵信中心當事人綜合信用報告
    ─債務清理條例前置協商專用債權人清冊正本（見本院卷第
    12至15頁）、財團法人金融聯合徵信中心當事人綜合信用報
    告（見本院卷第127 至131 頁）為證。復查，債務人無同條
    例第6 條第3 項、第8 條或第46條各款所定駁回更生聲請之
    事由存在，則債務人聲請更生，應屬有據，揆諸首開說明，
    應予開始更生程序，並命司法事務官進行本件更生程序。
四、爰裁定如主文。
中    華    民    國    98    年    7     月    22    日
                  民事第二庭  法      官  方彬彬
上為正本係照原本作成。
本件不得抗告。
中    華    民    國    98    年    7     月    22    日
                              書  記  官  周嫣蘋


司法院資訊處製作；財團法人民間司法改革基金會備份。
